【裁判字號】    97,交聲,382
【裁判日期】    970502
【裁判案由】    違反道路交通管理處罰條例聲明異議
【裁判全文】
臺灣臺北地方法院交通事件裁定         97年度交聲字第382號
原處分機關  臺北市交通事件裁決所
異  議  人
即受處分人  甲○○
上列異議人即受處分人因違反道路交通管理處罰條例案件，對於
臺北市交通事件裁決所於民國九十七年一月三十一日所為之處分
（原處分案號：北市裁二字第裁二二─ＤＢ0000000號）
，聲明異議，本院裁定如下：
    主  文
異議駁回。
    理  由
一、按禁止臨時停車線為紅色實線，用以指示禁止臨時停車路段
    ，道路交通標誌標線號誌設置規則第一百六十九條第一項、
    第二項定有明文。而設有禁止臨時停車標線處所不得臨時停
    車；禁止臨時停車處所不得停車，道路交通安全規則第一百
    十一條第一項第三款、第一百十二條第一項第一款亦定有明
    文。次按汽車駕駛人在禁止臨時停車處所停車者，處新臺幣
    （下同）六百元以上一千二百元以下罰鍰；再汽車駕駛人違
    規停車而駕駛人不在場，並經以科學儀器取得證據資料證明
    其行為違規，當場不能或不宜攔截製單舉發者，得逕行舉發
    處罰，復為道路交通管理處罰條例第五十六條第一項第一款
    、第七條之二第一項第七款、第二項第四款所明定。
二、本件異議人即受處分人（下稱受處分人）甲○○所有車牌號
    碼ＣＶ─七七一三號自用小客車，於民國九十七年一月八日
    下午六時五十五分許，停放在桃園縣桃園市○○街及福山街
    口劃有紅色實線表示禁止臨時停車之路段，而由桃園縣政府
    警察局交通隊員警以拍照之方式採證，並以受處分人有違反
    道路交通管理處罰條例第五十六條第一項第一款規定之行為
    掣單舉發，嗣將前開舉發通知單送達於受處分人，經受處分
    人於舉發通知單所載應到案日期前向原處分機關提出申訴，
    原處分機關認受處分人確有前開違規行為，乃以「在禁止臨
    時停車處所停車」之違規事實，依道路交通管理處罰條例第
    五十六條第一項第一款及道路交通管理事件統一裁罰基準表
    等規定，於九十七年一月三十一日以北市裁二字第裁二二─
    ＤＢ0000000號裁決書裁處受處分人罰鍰九百元。
三、本件受處分人固不否認將其所有前揭自小客車停放於上開地
    點，惟辯稱：該「紅線」短而歪，位置怪異不清楚作用，夾
    在牆邊顯示其紅線已有不同色澤，且在牆角邊只有約三百公
    分長，該工廠牆邊土地似屬私人，該紅線之合法性有疑云云
    。經查：受處分人所有之車牌號碼ＣＶ─七七一三號自用小
    客車，確於九十七年一月八日下午六時五十五分許，停放於
    桃園縣桃園市○○街、福山街口禁止臨時停車處所，為受處
    分人所不爭執，並有本件執勤員警所拍攝之違規照片四幀附
    卷可稽（本院卷第七頁參照）。受處分人雖指舉發地點劃設
    之紅線形狀、位置怪異，並質疑該紅線合法性，然舉發地點
    所劃設禁止臨時停車紅線係經合法申請繪設之標線，有桃園
    縣桃園市公所九十七年三月十七日桃市工字第○九七○○一
    二九八五號函附卷足憑（本院卷第十九頁參照），該處既屬
    經合法申請依法繪製列管之紅線路段，則受處分人爭執該紅
    線之合法性，已屬無據。前揭路段既經劃設紅線，交通用路
    人即應受該禁止停車標線設置之限制，並應遵守之，不因該
    紅線之劃設究係因民眾申請或主管機關依職權所為，而有所
    不同，且該紅線外觀清晰可見，有上揭違規採證照片可憑，
    受處分人所辯不足據為解免其違規責任之理由。本件事證明
    確，受處分人於禁止臨時停車處所違規停車之行為，洵堪認
    定。
四、綜上所述，本件受處分人所有之車輛有前揭違規行為，原處
    分機關依道路交通管理處罰條例第五十六條第一項第一款及
    違反道路交通管理事件統一裁罰基準及處理細則等規定，裁
    處受處分人罰鍰九百元，核無違誤，本件異議為無理由，應
    予駁回。
據上論斷，應依道路交通案件處理辦法第十九條，裁定如主文。
中    華    民    國    97    年    5     月    2     日
                  交通法庭    法  官  徐淑芬
以上正本證明與原本無異。
如不服本裁定，應於送達後五日內，向本院提出抗告狀。
                              書記官  廖純瑜
中    華    民    國    97    年    5     月    2     日


司法院資訊處製作；財團法人民間司法改革基金會備份。
